【裁判字號】    97,上易,613
【裁判日期】    971015
【裁判案由】    竊盜
【裁判全文】
臺灣高等法院高雄分院刑事判決         97年度上易字第613號
上  訴  人
即  被  告  甲○○
上列上訴人因竊盜案件，不服臺灣屏東地方法院97年度易字第
411 號中華民國97年3 月310 第一審判決（起訴案號：臺灣屏東
地方法院檢察署97年度偵字第1090號），提起上訴，本院判決如
下：
     主  文
上訴駁回。
     事  實
一、甲○○意圖為自己不法之所有，基於概括之犯意連續分別：
  (一)於民國95年2 月25日（起訴書誤載為24日）凌晨0 時至1 時
    之間，與張鑫良（張鑫良前因竊盜案經台灣高等法院台中分
    院95年度上易字第941 號判決確定，其關於本案的犯罪時間
    在前述竊盜案判決確定前，有連續犯之關係，屬裁判上一罪
    ，故為臺灣屏東地方法院檢察署以97年偵字1090號不起訴處
    分之處分確定）基於意圖為自己不法所有之犯意聯絡，駕駛
    甲○○承租之車牌號碼YY-9857 號小貨車，共同前往屏東縣
    林邊鄉林邊火車站林邊道班之倉庫旁，竊取臺灣鐵路管理局
    所有檜木橋枕，先竊取1 批載往國道3 號高速公路林邊交流
    道附近空地卸下，再前往竊取另1 批，接續2 次共竊取60支
    檜木橋枕，價值約新臺幣（下同）76,000元）得手。
  (二)又於95年2 月26日凌晨0 時至1 時之間，與其堂兄譚坤龍及
    張鑫良（譚坤龍前亦因竊盜案經台灣高等法院台中分院95年
    度上易字第941 號判決確定，其關於本案的犯罪時間在前述
    竊盜案判決確定前，有連續犯之關係，屬裁判上一罪，故為
    臺灣屏東地方法院檢察署以97年偵字1090號不起訴處分之處
    分確定）。基於意圖為自己不法所有之犯意聯絡，結夥三人
    以上，駕駛上開小貨車，並攜帶客觀上足對人之生命、身體
    、安全構成威脅，具有危險性之兇器大型鐵剪1 支，前往屏
    東縣南州鄉南州火車站南州道班，以上開大型鐵剪毀壞鐵門
    上之掛鎖（安全設備）後，進至南州道班之倉庫旁，先竊取
    臺灣鐵路管理所有檜木橋枕27支及普通枕木62支，載往上開
    林邊交流道附近之空地卸下，再前往竊取普通枕木37支，接
    續2 次共竊取檜木橋枕27支及普通枕木99支（價值約7 萬元
    ）得手，旋於當日凌晨2 時15分許，甲○○3 人正欲倒車離
    開時，為南州道班班長陳啟峰及其同事傅永平發覺加以攔阻
    ，其等乃棄車逃逸，並將上開其等所有供犯罪所用之大型鐵
    剪1 支遺留在現場。嗣經警查扣上開小貨車及大型鐵剪，而
    循線查獲。
二、案經內政部警政署鐵路警察局第三警務段報請臺灣屏東地方
    法院檢察署檢察官偵查起訴。
     理  由
一、證據能力部分
    被告以外之人於審判外之陳述，雖不符刑事訴訟法第159 條
    之1 至第159 條之4 之規定，而經當事人於審判程序同意作
    為證據，法院審酌該言詞陳述或書面陳述作成時之情況，認
    為適當者，亦得為證據，刑事訴訟法第159 條之5 第1 項、
    定有明文。本判決後述所引之證據資料，其中傳聞證據部分
    ，縱無刑事訴訟法第159 條之1 至第159 條之4 或其他規定
    之傳聞證據例外情形，亦因檢察官、辯護人及被告或同意可
    作為證據使用，或未聲明異議，依刑事訴訟法第159 條之5
    第1 項、第2 項之規定，本院審酌該證據作成之情況，認為
    適當，應得為證據。
二、實體上之認定
    前揭事實，業據被告甲○○於警詢、偵訊及原審均坦承不諱
    ，核與共同被告張鑫良、譚坤龍及證人即林邊道班班長涂光
    榮、南州道班班長陳啟峰、芳誠小貨車租賃有限公司負責人
    洪見湖分別於偵訊及警詢中證述之情節相符，並有贓物認領
    保管收據1 紙、贓證物代保管領據1 紙、車輛租用約定承諾
    切結1 紙、失竊方位圖2 紙及照片24幀附卷可稽，事證明確
    ，被告犯行洵堪認定。
三、核被告甲○○所為，如事實一之(一)所示部分，係犯刑法第32
    0 條第1 項之普通竊盜罪；如事實一之(二)所示部分，係犯刑
    法第321 條第1 項第2 款、第3 款、第4 款之結夥三人以上
    攜帶兇器毀壞安全設備竊盜罪，此部分公訴人認被告係犯刑
    法第321 條第1 項第4 款之結夥三人以上竊盜罪，容有未洽
    。如事實一之(一)所示被告甲○○先後2 次竊取檜木橋枕之犯
    行及如事實一之(二)所示被告先後2 次竊取檜木橋枕及普通枕
    木之犯行，均於密切接近之時、地實施，侵害同一之法益，
    以視為數個舉動之接續進行，合為包括之一行為予以評價，
    應均認係接續犯。又如事實一之(一)所示部分，被告與張鑫良
    有犯意聯絡及行為分擔，如事實一之(二)所示部分，被告與譚
    坤龍、張鑫良有犯意聯絡及行為分擔，均為共同正犯。被告
    先後2 次犯行（如事實一之(一)及一之(二)所示部分各1 次），
    時間緊接，犯罪之基本構成要件相同，顯係基於概括之犯意
    反覆為之，應依連續犯之規定論以結夥三人以上攜帶兇器毀
    壞安全設備竊盜一罪，並加重其刑。
四、原審認被告甲○○犯加重竊盜罪證明確，而依刑事訴訟法第
    273 條之1 第1 項、第299 條第1 項前段，刑法第2 條第1
    項前段、第321 條第1 項第2 款、第3 款、第4 款、第38條
    第1項 第2 款、修正前刑法第28條、第56條之規定，並審酌
    被告甲○○之素行、所竊得財物價值、犯罪情節及犯後態度
    等一切情狀，量處有期徒刑1 年8 月，並敘明扣押之大型鐵
    剪1 支，為被告甲○○與譚坤龍、張鑫良所有並供犯罪所用
    之物，併諭知宣告沒收。其認事用法，核無不合，量刑亦屬
    允當。被告上訴意旨否認犯罪，指摘原判決不當，應予駁回
    。
五、被告合法傳喚，無正當之理由不到庭者，得不待其陳述，逕
    行判決，刑事訴訟法第371 條定有明文。本件被告甲○○經
    本院於97年8 月18日送達在案（本院卷40頁），業經合法傳
    喚，惟無正當理由未到庭，爰不待其陳述，逕行判決，並此
    敘明。
據上論斷，應依刑事訴訟法第368條、第371 條，判決如主文。
本案經檢察官姜麗儒到庭執行職務。
中    華    民    國    97    年    10    月    15    日
                  刑事第八庭    審判長法  官   洪兆隆
                                      法  官   郭玫利
                                      法  官   李政庭
以上正本證明與原本無異。
不得上訴。
中    華    民    國    97    年    10    月    15    日
                                      書記官   吳福連
附錄本判決論罪科刑法條：
刑法第320條第1項：
意圖為自己或第三人不法之所有，而竊取他人之動產者，為竊盜
罪，處 5 年以下有期徒刑、拘役或 5 百元以下罰金。
刑法第321條第1項：
犯竊盜罪而有左列情形之一者，處6 月以上5 年以下有期徒刑：
一、於夜間侵入住宅或有人居住之建築物、船艦或隱匿其內而犯
    之者。
二、毀越門扇、牆垣或其他安全設備而犯之者。
三、攜帶兇器而犯之者。
四、結夥三人以上而犯之者。
五、乘火災、水災或其他災害之際而犯之者。
六、在車站或埠頭而犯之者。


司法院資訊處製作；財團法人民間司法改革基金會備份。
